臺灣臺中地方法院民事判決
                                      110年度中小字第4488號
原      告  林添進
被      告  陳美麗


上列當事人間請求損害賠償事件，本院於民國111年1月5日言詞
辯論終結，判決如下：
    主      文
被告應給付原告新台幣貳萬貳仟零伍拾元。
原告其餘之訴駁回。
訴訟費用新台幣壹仟元由被告負擔。
本判決原告勝訴部分得假執行。
    事實及理由
一、原告主張：被告於民國110年9月14日14時35分許，駕駛車牌
    號碼（下同）8503-MS號自用小客車，自台中市西區居仁街
    沿自由路外側車道往民權路行駛，向左變換車道，因駕駛不
    慎，撞及左側沿自由路內側車道往民權路直行之原告所有靠
    行登記於訴外人海川交通事業股份有限公司名下，並由原告
    所駕駛之TBM-637號計程車小客車（下稱系爭車輛），致系
    爭車輛毀損，依民法第184條第1項及第196條規定，自應負
    損害賠償責任。經估價修復費用新台幣（下同）3萬2500元
    ，另原告受有3日營業損失共5,300元，上開合計為3萬7800
    元，為此爰依民法第184條侵權行為之法律關係，請求被告
    如數給付原告上開所受之損害。訴之聲明：被告應給付原告
    3萬7800元。 
二、原告主張被告於上開時地，駕駛8503-MS號自用小客車，因
    駕駛不慎，撞及原告所駕駛之系爭車輛，致系爭車輛毀損，
    經估價修復費用3萬2500元之事實，業據其提出道路交通事
    故當事人登記聯單、初步分析研判表及估價單為證，並經本
    院向臺中市政府警察局調取本件汽車交通事故道路交通事故
　　調查紀錄表、現場圖、現場照片、補充資料表查閱屬實。並
    為被告到場所不爭執。被告泛稱，原告上開修復，其中部分
    並非車禍肇事所致，尚無足採。
三、按因故意或過失，不法侵害他人之權利者，負損害賠償責任
    。民法第184條第1項前段，定有明文。次按，汽車行駛時，
    駕駛人應注意車前狀況及兩車併行之間隔，並隨時採取必要
    之安全措施；汽車在同向二車道以上之道路行駛，變換車道
    時，應讓直行車先行，並注意安全距離，道路交通安全規則
    第94條第3項、第98條第1項第6款，分別定有明文。被告駕
    車自應注意上述道路交通安全規則，惟被告駕車行經本件車
    禍肇事地點，變換車道未依規定，以預防危險之發生，而依
    當時情形又無不能注意情事，則被告顯有過失已明。而系爭
    車輛因被告之肇事行為，致受有損害，亦如前述。是被告之
    過失侵權行為與系爭車輛受損間即有相當因果關係。
 四、次按，因故意或過失，不法侵害他人之權利者，負損害賠
    償責任。民法第184條第1項前段，定有明文。被告對於本件
    交通事故有過失，應負損害賠償乙節，業如其述，茲就原告
    請求被告賠償之項目及金額是否有據，分別說明如下：
  1.車輛修理費部分：
    按不法毀損他人之物者，應向被害人賠償其物因毀損所減少
    之價值，民法第184條第1項前段及第196條，分別定有明文
    。再按，物被毀損時，被害人依民法第196條規定請求物被
    毀損所減少之價額，得以必要之修復費用為估定之標準（最
    高法院77年5月17日77年度第9次民事庭會議決議參照）。本
    件被告既過失不法毀損系爭車輛，已如上述，是揆諸前開規
    定，自應負侵權行為損害賠償責任，則以修復金額作為賠償
    金額，自屬有據。又系爭車輛之零件修理既係以新零件更換
    被損之舊零件，是依上說明，自應將零件折舊部分予以扣除
    。查系爭車輛送修估價修理費合計3萬2500元，其中零件費
    用為1萬7500元及工資費用4,700元、塗裝1萬0300元等情，
    業據原告陳明在卷，並有原告提出之估價單附卷可稽。而依
    行政院所頒「固定資產耐用年數表」及「固定資產折舊率表
    」之規定，營業用小客車之耐用年數為4年，及依定率遞減
    法每年折舊千分之438，其最後1年之折舊額，加歷年折舊累
    計額，其總和不得超過該資產成本原額之10分之9，復參諸
    卷附之交通事故補充資料表，其上載明系爭車輛係於99年2
    月出廠，直至110年9月14日本件事故發生日止，實際使用日
    數已逾4年。依此方式核算扣除折舊額後，得請求之零件修
    理費為1,750元（即17500×1/10＝1750）加計前揭工資、烤漆
    費用，則被告應賠償之必要費用合計為1萬6750元（計算方
    式：1750＋4700＋10300＝16750）。 
  2.營業損失部分：
    原告主張系爭車輛受損送修，修復期間至少有3日無法營業
    ，受有營業損失5,300元。而系爭車輛既屬營業小客車，原
    告於修繕期間確即因此無從供營業使用，而臺中市計程車業
    ，經交通部統計處調查每日每車營業額為1,777 元，此有
　　台中市計程車客運商業同業公會證明書影本可稽，並為被告
    所場所不爭執。從而，原告主張車輛修理期間之營業損失5,
    300元，於5,331元（1,777×3＝5,331）範圍內，應屬有據。
  3.以上合計2萬2050元（計算式：16750＋5300＝22050）。 
五、從而，原告依侵權行為之法律關係請求被告給付2萬2050元
    ，為有理由，應予准許，爰為判決如主文第1 項所示。逾此
    範圍之請求，即非正當，應予駁回。
六、本件係適用小額程序事件，就原告勝訴所為被告敗訴判決部
    分，爰依職權宣告假執行，並確定其訴訟費用額為1,000 元
    （即裁判費1,000元），由被告負擔。
七、本件原告之訴為一部有理由、一部無理由，依民事訴訟法第
    79條、第436條之19第1項、第436條之20，判決如主文。
中　　華　　民　　國　　111 　年　　1 　　月　　12　　日
                      臺灣臺中地方法院臺中簡易庭
                                  法  官  陳添喜
以上為正本係照原本作成。
如不服本判決，應於送達後20日內，以判決違背法令為理由，向
本院提出上訴狀並表明上訴理由（上訴理由應表明一、原判決所
違背之法令及其具體內容；二、依訴訟資料可認為原判決有違背
法令之具體事實），如於本判決宣示後送達前提起上訴者，應於
判決送達後20日內補提上訴理由書（須附繕本）。
中　　華　　民　　國　　111 　年　　1 　　月　　12　　日

                                  書記官  黃舜民